---
title: "Taller 1_Seccion2"
output: html_notebook
---

## PUNTO 1

Implemente en R o Python un algoritmo que le permita sumar ´unicamente los elementos de la sub
matriz triangular superior o triangular inferior, dada la matriz cuadrada An. Imprima varias pruebas,
para diferentes valores de n y exprese f(n) en notaci´on O() con una gr´afica que muestre su orden de
convergencia.

Se realizo unas submatrices que se suman para crear una matris estos expresan varios valores de convergencia con su grafica .

```{r}
vec<-sample(1:20,20,replace =TRUE)
vec

mat<-matrix(vec,nrow = 4, ncol = 5, byrow = TRUE)
mat[2,1]
//cambia el orden de la matriz
tmat<-t(mat)
tmat

mat1<- matrix(sample(1:9, 9, replace = TRUE), nrow = 3, ncol = 3, byrow = FALSE)
mat1

mat2 <- matrix(sample(1:9, 9, replace = TRUE), nrow = 3, ncol = 3, byrow = FALSE)
mat2
mat3 <- mat1 + mat2
mat3

# Entonces agregando con rbind y cbind nuevo renglón y nueva columna
# apply
mat <- cbind(mat, apply(mat, 1, mean)) 
mat
apply(mat, 2, mean)
```

Add a new chunk by clicking the *Insert Chunk* button on the toolbar or by pressing *Ctrl+Alt+I*.

When you save the notebook, an HTML file containing the code and output will be saved alongside it (click the *Preview* button or press *Ctrl+Shift+K* to preview the HTML file).

The preview shows you a rendered HTML copy of the contents of the editor. Consequently, unlike *Knit*, *Preview* does not run any R code chunks. Instead, the output of the chunk when it was last run in the editor is displayed.


## PUNTO 2

```{r}

#creamos los primeros números naturales al cuadrado
n<- y^2
cuadrado <- function(n , val, x_0,err){
  deltax_k  =  1
  es  =  0
  er ? 
  while (abs ( deltax_k ) >  er ) {
    deltax_k  = (( val / ( x_k ** ( n - 1 ))) -  x_k ) / n
    x_k  =  x_k  +  deltax_k
    it  =  it  +  1
  }
}

cat ( " El resultado es " , cuadrado ( n , val , x_0 , err ))


#graficando h(x) vs x
plot.function(f,0,2, pch =19, main = "h(x) en función de x",xlab = " X ",ylab = " h(x) ",col ="black")

#imprime la relación de error -> Convergencia lineal
points(cuadrado, cuadrado, col = "blue")
lines(cuadrado, cuadrado, col = "blue")

```


## PUNTO 3

```{r}
ECUACION<-function(y,t)
{
  
  y<-(6+(2.13*t^ 2)-(0.0013*t^4))
  round(y , 9)
  round (t, 9)
  #redondeamos la cifra en una relativamente grande
      return(y)
  
  x = seq(9, 10, by=0.2)
  y = x^2 + 0.01
  plot(y,t, pch = 19, cex = 0.5, col = "blue", asp= 1)
  abline(h = 0, v =0 , lty = 3)
}

#donde y es la altura en metros
#t es el tiempo en segundos

```

